【裁判字號】    98,訴,905
【裁判日期】    981130
【裁判案由】    違反毒品危害防制條例
【裁判全文】
臺灣雲林地方法院刑事判決               98年度訴字第905號
公  訴  人  臺灣雲林地方法院檢察署檢察官
被      告  甲○○
                    （另案在臺灣雲林第二監獄執行中）
上列被告因違反毒品危害防制條例案件，經檢察官提起公訴（98
年度毒偵字第1196號），被告在準備程序中就被訴事實為有罪之
陳述，本院合議庭裁定由法官一人進行簡式審判程序，判決如下
：
    主  文
甲○○施用第二級毒品，累犯，處有期徒刑肆月。又施用第一級
毒品，累犯，處有期徒刑捌月。應執行有期徒刑拾壹月。
    事  實
一、甲○○前因施用毒品案件，經送觀察、勒戒後，認無繼續施
    用毒品之傾向，於民國94年8 月1 日釋放，並由臺灣雲林地
    方法院檢察署（下稱雲林地檢署）檢察官以94年度毒偵字第
    118 號為不起訴處分確定。又於觀察、勒戒執行完畢釋放後
    之5年 內，再犯施用毒品案件，經本院以95年度訴字第154
    號判處有期徒刑9 月確定。復因施用毒品案件，經本院以95
    年度虎簡字第491 號判處有期徒刑5 月確定，並由本院裁定
    減刑為有期徒刑2 月又15日確定。經接續執行，於96年7 月
    16日縮刑期滿執行完畢。詎其猶不知悔改，另基於施用第二
    級毒品甲基安非他命之犯意，於98年8 月25日20時許，在雲
    林縣西螺鎮頂湳里頂南82號住處內，以將甲基安非他命置於
    玻璃球內點火燒烤後吸食其煙霧之方式，施用甲基安非他命
    乙次。約莫經過30分鐘後，其又基於施用第一級毒品海洛因
    之犯意，在上開住處內，以將海洛因摻入香菸內點燃後吸食
    所產生煙霧之方式，施用海洛因乙次。嗣於同日23時許，其
    因販賣毒品案件（由本院另案審理中），在雲林縣斗六市○
    ○路353 號4 樓E 棟居處內為警拘獲，經其同意採尿送驗，
    自其尿液中檢出嗎啡及甲基安非他命陽性反應，方知上情。
二、案經雲林縣警察局報告臺灣雲林地方法院檢察署檢察官偵查
    起訴。
    理  由
一、本案被告甲○○所犯之罪，均係死刑、無期徒刑、最輕本刑
    為3 年以上有期徒刑以外之罪，其於準備程序就前揭被訴事
    實為有罪之陳述，經受命法官告知簡式審判程序之旨，並聽
    取其與檢察官之意見後，本院合議庭裁定由受命法官獨任進
    行簡式審判程序，是本案之證據調查，依刑事訴訟法第273
    條之2 規定，不受同法第159 條第1 項、第161 條之2 、第
    161 條之3 、第163 條之1 及第164 條至第170 條規定之限
    制，合先敘明。
二、認定犯罪事實所憑之證據及理由：
  (一)上開犯罪事實，業據被告在偵查及本院審理中坦承不諱，且
    經警方採其尿液送驗之結果，確實自其尿液中驗出嗎啡及甲
    基安非他命陽性反應，此有臺灣檢驗科技股份有限公司98年
    9 月10日編號KＺ000000000000號濫用藥物尿液檢驗報告及雲
    林縣警察局刑警大隊委託檢驗尿液代號與真實姓名對照認證
    單各1 紙在卷可稽。綜上足認被告之自白與事實相符，可以
    採信，是本案事證明確，被告犯行洵堪認定。
  (二)被告前因施用毒品案件，經送觀察、勒戒後，認無繼續施用
    毒品之傾向，於94年8 月1 日釋放，並由雲林地檢署檢察官
    以94年度毒偵字第118 號為不起訴處分確定等情，有臺灣高
    等法院被告前案紀錄表附卷供參。是被告於觀察、勒戒執行
    完畢釋放後5 年內再為本案犯行，即應依法論科。
三、論罪科刑之理由：
  (一)查甲基安非他命與海洛因分別為毒品危害防制條例第2 條第
    2 項所列管之第二級、第一級毒品。是核被告施用甲基安非
    他命之行為，應成立同條例第10條第2 項之施用第二級毒品
    罪。另其施用海洛因之行為，則成立同條例第10條第1 項之
    施用第一級毒品罪。被告持有第二級、第一級毒品之低度行
    為，則分別為各該施用之高度行為所吸收，均不另論罪。
  (二)被告所犯上開2 罪，犯意各別，行為互殊，應分論併罰。
  (三)被告有前述犯罪事實欄所記載之前科紀錄，此觀臺灣高等法
    院被告前案紀錄表可明，其於受有期徒刑之執行完畢後5 年
    以內故意再犯本件有期徒刑以上之罪，均為累犯，各應依刑
    法第47條第1 項之規定，加重其刑。
  (四)爰審酌被告前因施用毒品案件，經觀察、勒戒程序並判處罪
    刑確定後執畢出監，有臺灣高等法院被告前案紀錄表可證，
    竟仍不思悔改，徹底袪除施用毒品之惡習，再次施用毒品，
    繼續沈淪毒海之中，可知其意志力甚為薄弱，殊不可取，惟
    念及其施用毒品之犯行，在本質上乃屬戕害自己身心健康之
    行為，尚未有嚴重破壞社會秩序或侵害他人權益之情形，且
    犯後能坦承犯行，態度尚佳，暨被告自承教育程度為國中畢
    業，智識程度不高等一切情狀，分別量處如主文所示之刑，
    再定其應執行之刑。又被告所犯施用第一級毒品罪之法定最
    輕本刑為「6 個月有期徒刑」，但被告有構成累犯之前科，
    依法須加重其刑，且其又犯施用第二級毒品罪，應併予處罰
    ，則被告請求本院判處得易科罰金之有期徒刑云云，於法有
    違，難允所請，附此敘明。
據上論斷，應依刑事訴訟法第273 條之1 第1 項、第299 條第1
項前段，毒品危害防制條例第10條第1 項、第2 項，刑法第11條
前段、第47條第1 項、第51條第5 款，判決如主文。
本案經檢察官乙○○到庭執行職務。
中    華    民    國    98    年    11    月    30    日
                  刑事第七庭    法  官  王  紹  銘
以上正本證明與原本無異。
如不服本判決，應於收受本判決後10日內向本院提出上訴書狀，
並應敘述具體理由。如未敘述上訴理由者，應於上訴期間屆滿後
20日內向本院補提理由書狀（均須按他造當事人之人數附繕本）
「切勿逕送上級法院」。
                                書記官  洪  秀  虹
中    華    民    國    98    年    11    月    30    日
附錄論罪科刑條文全文：
毒品危害防制條例第10條
施用第一級毒品者，處6 月以上5 年以下有期徒刑。
施用第二級毒品者，處3 年以下有期徒刑。


司法院資訊處製作；財團法人民間司法改革基金會備份。
